【裁判字號】    88,自,1348
【裁判日期】    890622
【裁判案由】    侵占
【裁判全文】
臺灣臺中地方法院刑事判決                        八十八年度自字第一三四八號
    自  訴  人  乙○○
    被      告  甲○○
右列被告因侵占案件，經自訴人提起自訴，本院判決如左：
    主  文
甲○○意圖為自己不法之所有，而侵占自己持有他人之物，處有期徒刑參月。緩刑貳
年。
    事  實
一、甲○○於民國（下同）八十八年三月十日至乙○○開設之國通計程車客運服務行
    （設台中縣太平市○○路○段二三六號，以下簡稱國通計程車服務行），向國通
    計程車服務行租用乙豪牌計程車無線電車台主機五０六、五二五０ＭＨＺ頻道一
    台（含拍碼盒一台、天線一支、麥克風、電源線一條、天線座及同軸線、車頂燈
    、車門標誌二張，價值共約新台幣（下同）三萬五千元），約定租用期間自八十
    八年三月十日至同年六月十日，每月租金二千元，上開物品由甲○○取去裝置於
    所駕駛之計程車上使用。詎租期屆至，甲○○竟意圖為自己不法之所有，未依約
    將上開無線電車台主機及配件返還予國通計程車服務行，反將之侵吞入己，且搬
    遷他去，致國通計程車服務行遍尋無著，受有損害。
二、案經乙○○提起自訴。
    理  由
一、訊據被告甲○○固不否認右揭承租無線電車台主機之事實，惟矢口否認有何侵占
    犯行，辯稱：因車行要向伊收高額租金，伊因家中經濟困難才未付款，並無侵占
    之意云云。惟查，右揭事實，業據自訴人乙○○於本院調查時到庭指訴綦詳，並
    有國通計程車無線電車裝機組借用合約書及保管條影本各一份在卷可佐。而據乙
    ○○於本院調查時陳稱：被告於租用上開無線電車台主機及配件後即未繳付租金
    ，租期屆至，即找不到被告，未同意被告續租，且從未調高租金等語；而被告亦
    自承是因家中經濟有困難才未繳付租金。則衡諸常情，被告於租用車台主機後，
    果若因經濟困難無法給付租金，理應儘速將承租機台返還予出租人，豈有不聞不
    問，擅自搬遷他去，任令租金持續累積增加之理？再參以被告自承租用上開機台
    後，均係裝置於所駕駛之計程車上使用乙節觀之，足認被告於租期屆至後，確有
    將該租用之無線電車台主機據為己有之侵占犯行甚明。是其前揭所辯，無非係事
    後卸飾之詞，實無足採。事証明確，被告右揭犯行，洵堪認定。
二、核被告所為，係犯刑法第三百三十五條第一項之普通侵占罪。爰審酌被告犯罪之
    動機、目的、手段、所侵占之財物總值及其於本院調查時，業已與自訴人達成和
    解，已將租用之物品返還，並願意分期償還款項，有和解書一份在卷可稽，犯後
    態度尚稱良好等一切情狀，量處如主文所示之刑。末按被告前未曾受有期徒刑以
    上刑之宣告，有本院被告被告全國前案紀錄表在卷可按，其因一時失慮，致罹刑
    章，經此教訓，當知警惕而無再犯之虞，本院綜核各情，認所宣告之刑，以暫不
    執行為適當，爰併予宣告緩刑二年，以啟自新。
三、自訴人經合法傳喚，無正當理由，未於本院審理時到庭，爰不待其陳述，逕行判
    決。
據上論斷，應依刑事訴訟法第三百四十三條、第三百三十一條第一項後段、第二百九
十九條第一項前段，刑法第三百三十五條第一項、第七十四條第一款，罰金罰鍰提高
標準條例第一條前段，判決如主文。
中      華      民      國      八十九      年    六     月    二十二  日
                                    臺灣台中地方法院刑事第二庭
                                            法  官  吳  幸  芬
右正本證明與原本無異。
如不服本判決，應於判決送達後十日內向本院提出上訴狀( 應附繕本) ，上訴於台灣
高等法院台中分院。
                                            書記官
中      華      民      國      八十九      年    六     月     二十六  日
附錄本案論罪科刑法條全文
刑法第三百三十五條
意圖為自己或第三人不法之所有，而侵占自己持有他人之物者，處五年以下有期徒刑
、拘役或科或併科一千元以下罰金。
前項之未遂犯罰之。


司法院資訊處製作；財團法人民間司法改革基金會備份。
